【裁判字號】    92,交易,327
【裁判日期】    920904
【裁判案由】    過失傷害
【裁判全文】
臺灣臺中地方法院刑事判決                        九十二年度交易字第三二七號
    公  訴  人  臺灣臺中地方法院檢察署檢察官
    被      告  乙○○
    選任辯護人  吳榮昌  律師
右列被告因過失傷害案件經檢察官提起公訴（九十一年度偵字第二０二五九號）本院
判決如左：
    主  文
乙○○因過失傷害人，致重傷，處有期徒刑肆月，如易科罰金，以參佰元折算壹日。
    事  實
一、乙○○並無駕駛執照，於民國九十一年六月十五日晚間九時十分許，駕駛車牌號
    碼二Ｊ－七四九五號自用小客車沿縣台中市○區○○○路往忠明南路方向行駛，
    嗣行經該路段與美村路口時，其原應注意汽車駕駛人應注意車前狀況，俾隨時採
    取必要安全措施，而依當時情形路面無障礙，並無不能注意之情事，竟疏於注意
    ，撞及由吳阿屘所騎乘沿台中市○村路西往東方向行駛欲左轉貿然進入快車道橫
    越忠明南路之腳踏車，致吳阿屘人車倒地，受有頭部外傷合併嚴重腦挫傷、蜘蛛
    朕下腦出血合併右側肢體癱瘓喪失機能之重傷害。
二、案經被害人吳阿屘之妻甲○○訴請台中市警察局第一分局偵辦。
    理  由
一、訊之被告乙○○固不否認右開時、地駕車撞及被害人吳阿屘之事實，惟矢口否認
    有何過失，辯稱：我當時駕車往忠明南路方向直行，我的行向號誌是綠燈，吳阿
    屘騎腳踏車沿美村路逆向行駛而且闖紅燈，我看到他時馬上剎車，但還是撞到他
    云云。經查，被告右揭犯罪事實，業據被害人之子吳重岳及甲○○供述明確，復
    有交通事故調查報告表一份、照片七幀在卷可資佐證。另本件車禍被害人吳阿屘
    因此受有重傷，復有中山醫學大學附設醫院診斷證明一紙附卷可稽（偵卷第十頁
    ）。按汽車駕駛人行駛時，應注意車前狀況，隨時採取必要安全措施，道路交通
    安全規則第九十四條第三項定有明文。被告駕車自應注意上述道路交通安全規定
    。又依附卷之交通事故調查報告表所載，本件肇事時、地之天候、路況皆良好。
    則肇事彼時，被告亦無不能注意之情事，竟疏未注意及此，致撞擊被害人吳阿屘
    ，足徵被告之駕車失當行為，顯有過失，本件經囑託台灣省台中市區車輛行車事
    故鑑定委員會鑑定結果，亦認吳阿屘騎腳踏車貿然進入快車道行駛，未讓汽車先
    行，與乙○○無駕駛執照駕駛自小客車疏未注意車前狀況，撞及左轉彎已進入車
    道前方之踏車，同為肇事原因，有該委員會九十二年二月十七日中市行字第九
    二０一八二－一號函一份附卷可稽。再如上開診斷書所載，被害人吳阿屘確因本
    件車禍，受有頭部外傷合併嚴重腦挫傷、蜘蛛朕下腦出血合併右側肢體癱瘓喪失
    機能之重傷害，被告過失駕車肇事行為與被害人之受傷結果間，具有相當因果關
    係。雖本件被害人與有過失，但不能因此解免被告刑責。是被告過失傷害罪行堪
    以認定。
二、核被告所為，係犯刑法第二百八十四條第一項後段之過失致重傷害罪。被告無照
    駕駛汽車致人受傷，應依道路交通管理處罰條例第八十六條第一項之規定加重其
    刑。爰審酌被告之過失程度、被害人與有過失、本件車禍被告強制險已賠償被害
    人一百五十餘萬元及犯後態度等一切情狀，量處如主文所示之刑，並諭知易科罰
    金之折算標準。
據上論斷，應依刑事訴訟法第二百九十九條第一項前段、道路交通管理處罰條例第八
十六條第一項、刑法第二百八十四條第一項後段、第四十一條第一項前段、罰金罰鍰
提高標準條例第一條前段、第二條，判決如主文。
中      華      民      國    九十二      年      九      月      四    日
                                    臺灣臺中地方法院交通法庭
                                          法  官  郭  德  進
右正本證明與原本無異。
如不服本判決，應於送達後十日內向本院提出上訴狀（須附繕本），上訴於台灣高等
法院台中分院。
                                          書記官
中      華      民      國    九十二      年      九      月      八    日
刑法第二百八十四條第一項：
因過失傷害人者，處六月以下有期徒刑、拘役或五百元以下罰金，致重傷者，處一年
以下有期徒刑、拘役或五百元以下罰金。
                                                                        Ａ


司法院資訊處製作；財團法人民間司法改革基金會備份。
